【裁判字號】    94,易,1685
【裁判日期】    950518
【裁判案由】    毒品危害防制條例
【裁判全文】
臺灣板橋地方法院刑事判決              94年度易字第1685號
公  訴  人  臺灣板橋地方法院檢察署檢察官
被      告  甲○○
上列被告因毒品危害防制條例案件，經檢察官提起公訴（94年度
核退毒偵字第2459號），本院合議庭裁定適用簡式審判程序，判
決如下：
    主  文
甲○○連續施用第二級毒品，累犯，處有期徒刑陸月，如易科罰
金，以參佰元折算壹日。扣案之安非他命（含包裝袋驗餘毛重為
拾捌點柒玖貳公克），沒收並銷燬之。
    事  實
一、甲○○曾有轉讓第二級毒品、施用毒品等前科，其於民國（
    下同）91年間因施用毒品，經本院於91年9 月11日以91年度
    毒聲字第2959號裁定送觀察勒戒後，認有繼續施用毒品傾向
    ，於91年11月7 日以91年度毒聲字第3723號裁定強制戒治。
    嗣因戒治執行滿3 月，經評定合格，由本院於92年7 月30日
    以92年度毒聲字第2366號裁定停止戒治，並於92年10月21日
    出所，92年11月3 日戒治期滿。而甲○○因上開施用毒品案
    件，經本院92年2 月24日以92年度易字第26號判決有期徒刑
    5 月，92年3 月27日確定，並於92年11月10日易科罰金執行
    完畢（成立本件累犯）。竟不知悔改，基於施用第二級毒品
    安非他命之概括犯意，自94年6 月間某日起至7 月21日晚間
    11時止，在臺北縣板橋市僑（起訴書誤載為「橋」）中一街
    80巷7 弄20之2 號住處，以自有吸食器施用第二級毒品安非
    他命多次。迨至94年7 月22日晚間10時30分許，為警於臺北
    縣三重市○○路○ 段181 巷與仁美街口查獲，並扣得供甲○
    ○施用第二級毒品安非他命1 包（含包裝袋驗餘毛重為18.
    792 公克），而偵知上情。
二、案經臺北縣政府警察局三重分局報請臺灣板橋地方法院檢察
    署檢察官偵查起訴。嗣甲○○逃匿，經本院通緝到案。甲○
    ○於本院行準備程序時，先就被訴事實為有罪之陳述，經告
    知簡式審判程序之旨，並聽取當事人意見後，裁定進行簡式
    審判程序。
    理  由
一、上開時地施用第二級毒品安非他命之犯行，迭據被告甲○○
    於警詢、檢察官訊問、本院行準備程序及簡式審判程序時供
    認不諱（詳參臺灣板橋地方法院檢察署94年度核退毒偵字第
    2459號卷第20頁94年7 月23日警詢筆錄、94年度毒偵字第40
    77號卷第3 頁94年7 月23日訊問筆錄、本院95年5 月3 日準
    備程序筆錄、簡式審判筆錄）。又被告為警查獲後採集尿液
    送臺灣檢驗科技股份有限公司以酵素免疫分析法及氣相層析
    質譜儀分析法檢驗結果，確呈安非他命類陽性反應，此有該
    公司94年8 月9 日濫用藥物尿液檢驗報告1 件在卷可稽（詳
    參同前核退毒偵卷第38頁）。而被告為警查獲時持有之白色
    結晶物1 包，經送行政院衛生署管制藥品管理局以氣相層析
    質譜儀檢驗結果，確含甲基安非他命成份，此有該局94年10
    月11日管檢字第0940009397號檢驗成績書1 件附卷足考（詳
    參同前核退毒偵卷第33頁），堪認被告前開不利於己之自白
    ，與事實相符。事證明確，被告施用第二級毒品安非他命洵
    堪認定，應依法論科。
二、按被告曾於91年間施用毒品，經本院於91年9 月11日以91年
    度毒聲字第2959號裁定送觀察勒戒後，認有繼續施用毒品傾
    向，於91年11月7 日以91年度毒聲字第3723號裁定強制戒治
    。嗣因戒治執行滿3 月，經評定合格，由本院於92 年7月30
    日以92年度毒聲字第2366號裁定停止戒治，並於92 年10 月
    21日出所，92年11月3 日戒治期滿，有臺灣高等法院被告前
    案紀錄表1 件在卷可考，其於戒治期滿後5 年以內，再為施
    用第二級毒品安非他命之犯行，核其所為，係犯毒品危害防
    制條例第10條第2 項施用第二級毒品罪。被告先後多次犯行
    ，時間緊接，手法相同，所犯為構成要件相同之罪，顯係基
    於概括犯意反覆為之，應論以連續犯裁判上一罪，並加重其
    刑。又被告施用前後持有第二級毒品安非他命之低度行為，
    應為其施用之高度行為所吸收，不另論罪。再被告因施用毒
    品案件，經本院92年2 月24日以92年度易字第26號判決有期
    徒刑5 月，92年3 月27日確定，並於92年11月10日易科罰金
    執行完畢，此有臺灣高等法院被告前案紀錄表1 件附卷可稽
    ，其於前案有期徒刑執行完畢後5 年以內，再為本件施用毒
    品犯行，為累犯，應加重其刑，並依法遞加重之。爰審酌被
    告曾經戒治，猶不能戒除毒害，犯罪之動機、目的、手段、
    次數、所生危害及犯罪後坦承犯行等一切情狀，量處如主文
    所示之刑，並諭知易科罰金之折算標準，以示懲儆。至扣案
    之第二級毒品安非他命1 包（含袋驗餘毛重為18.792公克）
    ，因毒品與包裝袋難以析離，均依毒品危害防制條例第18條
    第1項前段之規定沒收銷燬之。
據上論斷，應依刑事訴訟法第273 條之1 第1 項、第299 條第1
項前段，毒品危害防制條例第10項第2 項、第18條第1 項前段，
刑法第11條前段、第56條、第47條、第41條第1 項前段，罰金罰
鍰提高標準條例第2 條，判決如主文。
本案經檢察官陳銘祥到庭執行職務。
中    華    民    國    95    年    5     月    18    日
                  刑事第十二庭  法  官  高玉舜
以上正本證明與原本無異
如不服本判決應於送達後10日內向本院提出上訴狀
                                書記官  田世杰
中    華    民    國    95    年    5     月    18    日
附錄本案論罪科刑法條全文：
毒品危害防制條例第10條
施用第一級毒品者，處6 月以上5 年以下有期徒刑。
施用第二級毒品者，處3 年以下有期徒刑。


司法院資訊處製作；財團法人民間司法改革基金會備份。
